【裁判字號】    99,審易,2882
【裁判日期】    990806
【裁判案由】    竊盜
【裁判全文】
臺灣高雄地方法院刑事判決            99年度審易字第2882號
公  訴  人  臺灣高雄地方法院檢察署檢察官
被      告  乙○○
            丙○○
上列被告等因竊盜案件，經檢察官提起公訴（98年度偵字第3721
2 號），被告於本院準備程序進行中就被訴事實為有罪之陳述，
經本院告知簡式審判程序之旨，並聽取被告與公訴人之意見後，
本院合議庭裁定由受命法官獨任進行簡式審判程序，判決如下：
    主  文
乙○○共同犯踰越門扇、夜間侵入住宅竊盜罪，累犯，處有期徒
刑捌月。
丙○○共同犯踰越門扇、夜間侵入住宅竊盜罪，處有期徒刑柒月
。
    事  實
一、乙○○前於民國95年間，因違反毒品危害防制條例案件經本
    院判處有期徒刑1 年2 月確定，經假釋後，迄95年1 月23日
    保護管束期滿未經撤銷假釋視為執行完畢。詎其仍不知悔改
    ，與丙○○共同基於意圖為自己不法之所有之犯意聯絡，於
    98年9 月27日之夜間8 時30分許，至吳先化位於高雄市小港
    區○○○○路2 號之住處前，從路邊拾起掛有旗布之細棍1 根
    作為工具，以該細棍探入上開住宅之鐵捲門門縫處，觸動鐵
    捲門開關而開啟門扇之方式，侵入該住宅內，竊得吳先化所
    有之數位錄影機2 台及新臺幣3 萬元。嗣經吳先化發現後報
    警處理，始查悉上情。
二、案經高雄市政府警察局小港分局移送臺灣高雄地方法院檢察
    署檢察官偵查起訴。
    理  由
一、本件被告乙○○、丙○○所犯之加重竊盜罪，非屬死刑、無
    期徒刑、最輕本刑為3 年以上有期徒刑之罪，亦非高等法院
    管轄第一審之案件，被告於本院準備程序進行中，就被訴事
    實為有罪之陳述，經告以簡式審判程序之旨，並聽取檢察官
    、被告之意見後，本院裁定改依簡式審判程序進行審理，是
    本件之證據調查，依刑事訴訟法第273 條之2 規定，不受同
    法第159 條第1 項、第161 條之2 、第161 條之3 、第163
    條之1 、及第164 條至第170 條規定之限制，合先敘明。
二、前開竊盜之事實，業據被告2 人於本院審理時坦承不諱，核
    與證人即被害人吳先化及其子吳士憶於警詢及偵查中所為之
    證述相符，復有現場錄影光碟1 片、及其翻拍照片22張與勘
    驗報告1 份、上開住宅及鄰近道路照片6 張在卷足憑，足徵
    被告於審判中之任意性自白核與事實相符。本件事證明確，
    被告犯行洵堪認定，應依法論科。
三、按刑法第321 條第1 項所列各款為竊盜之加重條件，如犯竊
    盜罪兼具數款加重情形時，因竊盜行為祇有一個，仍祇成立
    一罪，不能認為法律競合或犯罪競合（最高法院69年臺上字
    第3945號判例意旨參照）。又按刑法第321 條第1 項第1 款
    之夜間侵入住宅竊盜罪，其所謂「住宅」，乃指人類日常居
    住之場所而言，而稱夜間者，為日出前，日沒後；又刑法第
    321 條第1 項第2 款所謂毀越門扇牆垣，係指毀損或超越及
    踰越門扇牆垣而言，與用鑰匙開鎖啟門入室者不同；又於夜
    間以手伸入其鄰居住宅前方之窗門，從窗內竊取衣服多件，
    其竊盜之手段，雖已越進窗門，使他人窗門安全之設備，失
    其防閑之效用，自應成立踰越安全設備竊盜罪，亦有33年上
    字第1504號判例意旨可資參照，是以伸手踰越門扇之方法竊
    盜時，亦應同此解釋。從而，本件被告2 人為本件犯行時，
    係在98年9 月27日下午8 時30分許之夜間，犯罪地點為被害
    人吳先化之住處，被告2 人以掛有旗布之細棍踰越鐵捲門門
    縫觸動鐵捲門開關之方式開啟進入該處，除合於上開夜間侵
    入住宅之情節，其以細棍代替手足，伸入門縫觸動鐵捲門開
    關，自已使原本之門扇失其效用，而該當踰越門扇之情形。
    又揆諸上開判例意旨，被告雖同時該當2 加重情形，惟其竊
    盜行為僅有1 個，故僅就較重之第2 款加重條件予以論罪。
    是核被告2 人上開所為，係犯刑法第321 條第1 項第2 款、
    第1 款之踰越門扇、夜間侵入住宅竊盜罪。再夜間侵入住宅
    竊盜之加重竊盜犯行，本質即含有侵入住宅之內涵，自毋庸
    在加重竊盜罪外，另論以侵入住宅罪，併此敘明。被告2 人
    就前開犯行，有犯意聯絡及行為分擔，均為共同正犯。又被
    告乙○○前有如犯罪事實欄所述判處有期徒刑之刑並執行完
    畢等情，此有臺灣高等法院被告前案紀錄表在卷可佐，其於
    徒刑執行完畢5 年之內故意再犯本件有期徒刑以上之罪，為
    累犯，應依法加重其刑。
四、爰審酌被告2 人正值青壯之年，不思謀取正職取得財物，竟
    任意竊取他人財物，損及他人財產法益，所為實不足取，且
    被告乙○○前有毒品、被告丙○○有違反麻醉藥品管理條例
    、詐欺（被告丙○○部分未構成累犯）等前科及執行紀錄，
    有其2 人之本院院內索引卡紀錄表報表、臺灣高等法院被告
    前案紀錄表各1 份在卷可稽，足認被告2 人平日素行不佳，
    本不宜輕恕，惟念及被告2 人犯後至本院審理中終能坦承全
    部犯行，態度尚可，足認有悔悟之心，並綜合考量所竊之物
    價值非鉅、尚未歸還被害人，及其上開犯罪情節等一切情狀
    ，分別量處如主文所示之刑，以資懲儆。
五、至被告行竊所用之細棍1 根，雖係供被告2 人犯本件罪行所
    用之物，惟非被告2 人所有，業據被告2 人供述在卷，亦未
    扣案，而依卷內資料，亦無其他證據可資證明該等扣案物品
    確係被告所有，且非違禁物，爰不予宣告沒收，附此敘明。
據上論斷，應依刑事訴訟法第273 之1 第1 項、第284 條之1 、
第299 條第1 項前段，刑法第28條、第321 條第1 項第2 款、第
1 款、第47條第1 項，判決如主文。
本案經檢察官甲○○到庭執行職務。
中    華    民    國    99    年    8     月    6     日
                  刑事第十庭  法  官    呂明燕
以上正本證明與原本無異。
如不服本判決應於收受本判決後10日內向本院提出上訴書狀，並
應敘述具體理由，如未敘述上訴理由者，應於上訴期間屆滿後20
日內補提理由書狀於本院（均須按他造當事人之人數附繕本）「
切勿逕送上級法院」。
中    華    民    國    99    年    8     月    6     日
                              書記官    張琇晴
附錄本判決論罪科刑之法條：
中華民國刑法第321條（加重竊盜罪）
犯竊盜罪而有左列情形之一者，處6 月以上、5 年以下有期徒刑
：
  一、於夜間侵入住宅或有人居住之建築物、船艦或隱匿其內而
      犯之者。
  二、毀越門扇、牆垣或其他安全設備而犯之者。
  三、攜帶兇器而犯之者。
  四、結夥三人以上而犯之者。
  五、乘火災、水災或其他災害之際而犯之者。
  六、在車站或埠頭而犯之者。
前項之未遂犯罰之。

司法院資訊處製作；財團法人民間司法改革基金會備份。
